臺灣高等法院民事裁定
109年度上字第1110號
上  訴  人  吳志文  

上列上訴人與被上訴人游燦廷、張春蘭間請求遷讓房屋事件，上
訴人對於中華民國111年1月4日本院109年度上字第1110判決提起
上訴，本院裁定如下：
    主  文
上訴人應於本裁定正本送達後柒日內，補繳第三審裁判費新臺幣
貳萬柒仟壹佰玖拾元，及提出委任律師或具律師資格之關係人為
訴訟代理人之委任書，逾期不補正，以裁定駁回上訴。
    理  由
一、按訴訟標的之價額，由法院核定；核定訴訟標的之價額，以
    起訴時之交易價額為準，無交易價額者，以原告就訴訟標的
    所有之利益為準；以一訴主張數項標的者，其價額合併計算
    之；以一訴附帶請求其孳息、損害賠償、違約金或費用者，
    不併算其價額，民事訴訟法第77條之1第1項、同條第2項、
    第77條之2第1項、同條第2項分別定有明文。另「對於第二
    審判決上訴，上訴人應委任律師為訴訟代理人。但上訴人或
    其法定代理人具有律師資格者，不在此限。上訴人之配偶、
    三親等內之血親、二親等內之姻親，或上訴人為法人、中央
    或地方機關時，其所屬專任人員具有律師資格並經法院認為
    適當者，亦得為第三審訴訟代理人」，民事訴訟法第77條之
    16第1項前段、第466條之1第1項、第2項分別定有明文。
二、次按各共有人對於第三人依民法第821條之規定，基於共有
    人之地位，為全體共有人之利益，請求回復共有物時，因其
    並非僅為自己利益而為請求，其排除侵害共有物占有之訴訟
    所得利益，即應以回復被占用之共有物全部價額計算（最高
    法院103年度台抗字第425號裁定意旨參照）。查被上訴人游
    燦廷依民法第767條、第821條規定，請求上訴人遷讓新北市
    ○○區○○路○段00號1樓房屋(下稱系爭房屋)，應以系爭房屋起
    訴時訴訟標的價額新臺幣(下同)1,380,000元為基準(見原審
    卷一205至206頁)，至於被上訴人游燦廷請求相當於不當得
    利部分屬附帶請求，不併算價額。再加計本院判決命上訴人
    給付被上訴人張春蘭相當於租金之不當得利345,469元，合
    併計算本件訴訟標的價額為1,725,469元(計算式：1,380,00
    0＋345,469＝1,725,469)，應徵第三審裁判費27,190元。另上
    訴人提起第三審上訴，未依上開規定繳納裁判費，亦未委任
    律師或具律師資格之關係人為訴訟代理人，茲命上訴人於收
    受裁定正本7日內補正。上訴人如逾期限未補正，即依民事
    訴訟法第481條準用第442條第2項前段、及第466條之1第4項
    之規定，認為其上訴不合法，以裁定駁回之。
三、爰裁定如主文。
中　　華　　民　　國　　111 　年　　3 　　月　　3　　日
                    民事第四庭   
                        審判長法  官  傅中樂
                              法  官  管靜怡
                              法  官  呂淑玲
正本係照原本作成。
核定訴訟標的價額部分，如不服裁定得於收受送達後10日內向本
院提出抗告狀，並繳納抗告費新臺幣1千元。
命補繳裁判費及補委任狀部分不得抗告。
中　　華　　民　　國　　111 　年　　3 　　月　　3 　　日
　　　　　　　　　　　   　　書記官　黃雯琪